【裁判字號】    89,易,920
【裁判日期】    890502
【裁判案由】    竊盜
【裁判全文】
臺灣臺中地方法院刑事判決                          八十九年度易字第九二號
    公  訴  人  台灣台中地方法院檢察署檢察官
    被      告  乙○○
右列被告因竊盜案件，經檢察官提起公訴（八十九年度偵字第二四八三號），本院判
決如左：
    主  文
乙○○連續竊盜，處拘役肆拾日。
    事  實
一、乙○○基於意圖為自己不法所有之概括犯意，自民國（下同）八十八年六月五日
    起，至同年六月十七日止，先後在台中市○○區○○路二五一號其所任職之藝術
    琉璃中心，竊取其老闆丙○○所有存於櫃檯內之款項計新台幣（下同）一萬元，
    復於同年六月十一日上午十一時許，在上址竊取其同事甲○○所有薪資一萬元，
    得手後據為己有，嗣為甲○○發覺，乙○○乃向丙○○與甲○○坦承犯行，並於
    同年六月十七日立下切結書，表示願意償還所竊得之款項，但事後仍未歸還所竊
    得財物。
二、案經台中市警察局第四分局報請台灣台中地方法院檢察署檢察官偵查起訴。
    理  由
一、訊據被告乙○○矢口否認有何竊盜犯行，辯稱：伊並未行竊蘇棟梁及甲○○金錢
    ，至於切結書乃他們逼迫伊書寫云云。惟查，右開被告行竊蘇棟梁及甲○○所有
    現金各一萬元之事實，業據蘇棟梁、甲○○於警訊及檢察官偵訊時指訴綦詳，有
    各該訊問筆錄在卷佐參，且被告於被發覺當日尚自願書立切結書，其內容略謂：
    「乙○○於八十八年六月五日到台中市○○路二五一號藝術琉璃中心就職，就職
    其間，偷取公司之現金計額賠償二萬元，於六月六日向公司借用一萬元，現金總
    額三萬元，本人乙○○從八十八年七月十五日、八十八年八月十五日、八十八年
    九月十五日分三期攤還，乙○○八十八年六月十七日立據。擔保人李甜」，被告
    復直承該切結書為伊親書，雖持伊並非出於自願一節為辯，然書立切結書當場，
    除被害人蘇棟梁、甲○○二人外，尚有公司員工洪榮富於警訊中證稱：「．．．
    ，於六月十七日老闆蘇棟梁就叫員工與乙○○當面對質，而乙○○見無法狡辯，
    而自己承認偷竊公司金錢，．．．，因當時乙○○及其母親哭著說不要報警，而
    自行立下字據分期攤還金錢」、「是其自願書寫字據的」等詞，另證人即天信事
    務所職員彭秀娟亦證述：「於六月十七日我到達大墩路二五一號時，已經過中午
    了，而在現場乙○○及其母親和蘇棟梁在場，而蘇棟梁就告訴我，乙○○所犯之
    罪及情形，就說和乙○○母親已談好要如何處理，而叫我到場說要如何寫字據，
    他們不會寫，於是我先寫一份草稿給乙○○看，並說如有問題再刪改，此時乙○
    ○看完後沒意見就照抄並簽名」、「當時我在場，蘇棟梁並無阻擾其看字據內容
    ，而李甜也知道字據內容為何」、「乙○○是自願書寫的，並無用強迫暴力，因
    我在打草稿時，乙○○母子並無異言，直至打完稿拿給乙○○看完後，都無異議
    」等情甚明，有各該訊問筆錄存卷可據，而被告母親李甜雖於警訊中陳稱當時伊
    並不知道發生何事情，但亦陳稱伊兒子（即被告）於書寫字據時他們（指在場者
    ）並未使用強迫暴力等手段，足見被告書寫字據乃出於自由意識下所為，而以被
    告書寫字據時已年滿十九歲，對於書寫內容之法律效果不能諉為不知，衡情如被
    告並未有行竊犯行，何以會自願書寫對自己不利之切結書，而非力圖爭辯，由蘇
    棟梁、甲○○尋求法律追訴手段以求得自身之清白，顯與常情有違，加以被告年
    未滿二十歲，復無前科，蘇棟梁、甲○○基於顧及被告前程，於被告及其母親懇
    求下不予移送警方處理，自無違於常情，益徵被告前開所辯顯無可採，其所為竊
    盜犯行，應堪認定。
二、核被告所為，係犯刑法第三百二十條第一項竊盜罪。其先後多次犯行，時間緊接
    ，手段相同，顯係基於概括犯意反覆為之，為連續犯，依刑法第五十六條規定以
    一罪論，並依法加重其刑。爰審酌被告雖前無不良素行，有台灣台中地方法院檢
    察署刑案資料查註紀錄表及台灣高等法院被告全國前案紀錄表各一份附卷可稽，
    惟犯後矢口否認犯行，且不珍惜蘇棟梁、甲○○幾予自新機會，仍未償還所行竊
    款項等一切情狀，量處如主文所示之刑。
據上論斷，應依刑事訴訟法第二百九十九條第一項前段，刑法第五十六條、第三百二
十條第一項，罰金罰鍰提高標準條例第一條前段，判決如主文。
中    華    民    國    八十九    年      五      月      二            日
                                  台灣台中地方法院刑事第三庭
                                      法  官  賴妙雲
右正本證明與原本無異。
如不服本判決，應於送達後十日內向本院提出上訴狀(須附繕本)，上訴於台灣高等
法院台中分院。
                                        書記官
中    華    民    國    八十九    年      五        月        三        日
附錄論罪科刑法條
刑法第三百二十條第一項
    意圖為自己或第三人不法之所有，而竊取他人之動產者，為竊盜罪，處五年以下
  有期徒刑、拘役或五百元以下罰金。


司法院資訊處製作；財團法人民間司法改革基金會備份。
